【裁判字號】    97,易,108
【裁判日期】    970229
【裁判案由】    竊盜
【裁判全文】
臺灣屏東地方法院刑事判決               97年度易字第108號
公  訴  人  臺灣屏東地方法院檢察署檢察官
被      告  甲○○
            丙○○
上列被告因竊盜案件，經檢察官提起公訴（97年度偵字第283 號
），被告於本院準備程序中就被訴事實為有罪之陳述，經本院裁
定依簡式審判程序審理，判決如下：
    主  文
甲○○共同攜帶兇器竊盜，累犯，處有期徒刑拾月。扣案之螺絲
起子及破壞剪各壹支均沒收。
丙○○共同攜帶兇器竊盜，處有期徒刑陸月，如易科罰金，以新
臺幣壹仟元折算壹日，緩刑年。扣案之螺絲起子及破壞剪各壹
支均沒收。
    事  實
一、甲○○於民國91年間因竊盜案件，經臺灣高雄地方法院以91
    年度易字第3846號判決判處有期徒刑2 年，於刑之執行前令
    入勞動場所強制工作3 年，經撤回上訴確定，於92年6 月5
    日入所執行上開保安處分，復於強制工作期間經臺灣高雄地
    方法院以94年度聲字第1910號裁定免予繼續執行強制工作而
    出所接續上開徒刑之執行，於95年11月6 日因縮刑期滿執行
    完畢出監。詎甲○○仍不知悔改，與其妻丙○○共同基於意
    圖為自己不法所有之犯意聯絡，於97年1 月4 日3 時59分許
    ，由甲○○駕駛車牌號碼5W－9621號自小貨車行經屏東市○
    ○路1 號（屏東加工出口區）第2 號出入口，趁四下無人之
    際，先由甲○○持客觀上足供兇器使用之螺絲起子及破壞剪
    各1 支下車，將該處出入口之不銹鋼柵欄門（重約6 公斤，
    價值約新臺幣3 千元）卸除而竊取之，丙○○在場把風並與
    甲○○共同搬運柵欄門至上開自小貨車上，得手後，正欲離
    開現場之際，適為警於監視器發覺而當場逮捕，並扣得上開
    甲○○所有之螺絲起子及破壞剪各1 支、不銹鋼柵欄門1 扇
    （已發還由經濟部加工出口區管理處屏東分處技士乙○○具
    領）。
二、案經內政部警政署保安警察第二總隊第四大隊第三中隊報告
    臺灣屏東地方法院檢察署檢察官偵查起訴。
    理  由
一、本案被告甲○○、丙○○所犯為死刑、無刑徒刑或最輕本刑
    為3 年以上有期徒刑以外之罪，其於準備程序中就被訴事實
    為有罪之陳述，經法官告知簡式審判程序之旨，並聽取公訴
    人之意見後，依刑事訴訟法第273 條之1 第1 項規定，裁定
    進行簡式審判程序，合先敘明。
二、上揭事實業據被告甲○○、丙○○於本院審理中供認不諱，
    ，渠等供述互核均相一致，並經證人即經濟部加工出口區管
    理處屏東分處技士乙○○於警詢陳述失竊情節等情明確，並
    有查獲警局製作之搜索扣押筆錄、扣押物品目錄表各1 份、
    贓物認領保管單、經濟部加工出口區管理處屏東分處失竊損
    失金額表、委託書各1 紙、查獲照片及監視器翻拍照片共6
    幀附卷可稽，本件事證明確，被告二人犯行堪以認定。
三、按所謂兇器，其種類並無限制，凡客觀上足以對人之生命、
    身體安全構成威脅，具危險性之物品均屬之，且只須行竊時
    攜帶即為已足，不以行為人初有行兇之意圖為必要。查被告
    甲○○、丙○○前往竊取不銹鋼柵欄門時所攜帶之螺絲起子
    及破壞剪，均為金屬製品，具有堅硬銳利之特性，足對人之
    生命、身體安全構成威脅，客觀上具有危險性，應屬刑法第
    321 條第1 項第3 款所稱兇器無訛。是核被告二人所為，係
    犯刑法第321 條第1 項第3 款之攜帶兇器竊盜罪。被告甲○
    ○、丙○○就上開犯行有犯意聯絡及行為分擔，均為共同正
    犯。查被告甲○○91年間因竊盜案件，經臺灣高雄地方法院
    以91年度易字第3846號判決判處有期徒刑2 年，於刑之執行
    前令入勞動場所強制工作3 年，經撤回上訴確定，於92年6
    月5 日入所執行上開保安處分，復於強制工作期間經臺灣高
    雄地方法院以94年度聲字第1910號裁定免予繼續執行強制工
    作而出所接續上開徒刑之執行，於95年11月6 日因縮刑期滿
    執行完畢出監等節，有臺灣高等法院被告前案紀錄表附卷足
    憑，其於刑之執行完畢後5 年內故意再犯本件有期徒刑之罪
    ，為累犯，應依法加重其刑。爰審酌被告甲○○素行非佳，
    為國中肄業之智識程度；被告丙○○素行尚可，有臺灣高等
    法院被告前案紀錄表在卷可按，為國中畢業之智識程度，均
    正值青壯之年，不思以正途謀生而下手行竊，惟犯後坦承犯
    行，態度尚可，所竊取之財物價值非鉅，業已返還被害人，
    及兼衡被告甲○○為謀議及下手行竊、被告丙○○在場把風
    並幫忙搬運上車之分工等一切情狀，分別量處如主文所示之
    刑，並就被告丙○○部分審酌其年齡、職業、收入、社會地
    位等節諭知易科罰金之折算標準如主文所示。又被告丙○○
    並無前科，有卷存臺灣高等法院被告前案紀錄表1 紙可查，
    其因一時失慮致罹刑章，經此偵審程序並受有期徒刑之宣告
    ，當知所警惕，而無再犯之虞，復考量其尚有幼子待其撫育
    ，本院因認所宣告之刑，以暫不執行為適當，爰併予宣告緩
    刑3 年，以啟自新。扣案螺絲起子及破壞剪各1 支，為被告
    甲○○所有且供本件犯罪之用，業據被告二人陳述明確，均
    應依刑法第38條第1 項第2 款之規定宣告沒收。
據上論斷，應依刑事訴訟法第273 條之1 第1 項、第299 條第1
項前段，刑法第28條、第321 條第1 項第3 款、第47條第1 項、
第41條第1 項前段、第74條第1 項第1 款、第38條第1 項第2 款
，判決如主文。
本案經檢察官顏珮珊到庭執行職務
中    華    民    國    97    年    2     月    29    日
                  刑事第二庭    法  官  陳海寧
以上正本證明與原本無異。
如不服本判決應於收受本判決送達後10日內向本院提出上訴書狀
，其未敘述上訴理由者，並得於提起上訴後10日內向本院補提理
由書狀（均須按他造當事人之人數附繕本）「切勿逕送上級法院
」
中    華    民    國    97    年    3     月    5     日
                                書記官  馮得弟
附錄本判決論罪科刑法條全文
刑法第321 條第1項
犯竊盜罪而有左列情形之一者，處6 月以上、5 年以下有期徒刑
：
一  於夜間侵入住宅或有人居住之建築物、船艦或隱匿其內而犯
    之者。
二  毀越門扇、牆垣或其他安全設備而犯之者。
三  攜帶兇器而犯之者。
四  結夥三人以上而犯之者。
五  乘火災、水災或其他災害之際而犯之者。
六  在車站或埠頭而犯之者。
前項之未遂犯罰之。


司法院資訊處製作；財團法人民間司法改革基金會備份。
